【裁判字號】    95,建上,77
【裁判日期】    951011
【裁判案由】    給付工程款補償金
【裁判全文】
臺灣高等法院民事判決                  95年度建上字第77號
上  訴  人  桃園縣平鎮市公所
法定代理人  丙○○
訴訟代理人  許朝財  律師
複 代理 人  盧建宏  律師
受 告知 人  桃園縣政府
法定代理人  甲○○
被 上訴 人  德寶營造股份有限公司
法定代理人  丁○○
訴訟代理人  乙○○
上列當事人間給付工程款補償金事件，上訴人對於中華民國95年
7月4日臺灣桃園地方法院95年度重訴字第81號第一審判決提起上
訴，本院於95年9月26日言詞辯論終結，判決如下：
    主  文
上訴駁回。
第二審訴訟費用由上訴人負擔。
    事實及理由
一、被上訴人主張：被上訴人於民國90年5月25日與上訴人簽訂
    臺灣省桃園縣南區青少年活動中心新建工程採購契約書（下
    稱系爭契約書），嗣於被上訴人施作期間，因營建物料價格
    大幅上漲，被上訴人即依行政院93年5月3日函頒之「中央機
    關已訂約工程因應國內營建物價變動之物價調整處理原則」
    （下稱物價調整處理原則）向上訴人申請補貼物價調整款項
    ，兩造並於93年11月29日簽訂契約修改協議書（下稱系爭協
    議書），上訴人同意依物價調整處理原則之計算方式給付被
    上訴人工程款補償金，依該計算方式，上訴人應給付被上訴
    人之補償金額為新臺幣（下同）682萬5,102元，詎上訴人迄
    今仍拒不給付該工程款補償金，爰依系爭協議書之約定，求
    為命上訴人應給付被上訴人400萬元（原審判決上訴人敗訴
    ，上訴人不服提起上訴），並答辯聲明：上訴駁回。
二、上訴人則以：系爭協議書第5條第8款約定物價調整款如因相
    關節餘款無法支應而以次一年度編列預算支付者，須俟預算
    完成法定程序後，無息支付，茲因上訴人尚未完成預算法定
    程序，尚無須給付系爭工程款補償金等語，資為抗辯，並上
    訴聲明：(一)原判決廢棄。(二)被上訴人在第一審之訴駁回。
三、經查被上訴人主張之上開事實，為上訴人所不爭執，並有系
    爭契約書、系爭協議書及上訴人94年1月25日平市工字第093
    0037642號函可稽（原審促字卷9-16頁），自堪信為真實。
    上訴人雖以前開情詞置辯，惟查系爭協議書第5條第8款固約
    定「物價調整款如因相關節餘款無法支應而需以次一年度編
    列預算支付者，須俟預算完成法定程序後，無息支付」（原
    審促字卷13頁），然依上訴人自陳伊無相關節餘款可支應該
    物價調整款，需以次一年度即94年度編列預算支付等語（本
    院卷26頁背面），則上訴人至遲應於94年度編列預算完成支
    付，惟迄今已95年底，上訴人仍遲未編列預算完成法定程序
    ，自不得以此對抗被上訴人，上訴人所為此部分之抗辯，並
    不足採，是被上訴人依系爭協議書之約定僅請求上訴人給付
    400萬元，應屬有據。
四、從而，被上訴人請求上訴人給付400萬元，自屬應予准許。
    原審所為上訴人敗訴之判決，核無違誤。上訴論旨指摘原判
    決不當，求予廢棄改判，為無理由，應予駁回。
五、兩造其餘之攻擊或防禦方法及未經援用之證據，經本院斟酌
    後，認為均不足以影響本判決之結果，自無逐一詳予論駁之
    必要，併此敘明。
六、據上論結，本件上訴為無理由，依民事訴訟法第449條第1項
    、第78條，判決如主文。
中    華    民    國    95    年    10    月    11    日
                    民事第十三庭
                        審判長法  官  陳昆煇
                              法  官  李錦美
                              法  官  陳駿璧
正本係照原本作成。
如不服本判決，應於收受送達後20日內向本院提出上訴書狀，其
未表明上訴理由者，應於提出上訴後20日內向本院補提理由書狀
（均須按他造當事人之人數附繕本）上訴時應提出委任律師或具
有律師資格之人之委任狀；委任有律師資格者，另應附具律師資
格證書及釋明委任人與受任人有民事訴訟法第466條之1第1項但
書或第2項（詳附註）所定關係之釋明文書影本。
中    華    民    國    95    年    10    月    12    日
                              書記官  黃  愛
附註：
民事訴訟法第466條之1（第1項、第2項）：
對於第二審判決上訴，上訴人應委任律師為訴訟代理人。但上訴
人或其他法定代理人具有律師資格者，不在此限。
上訴人之配偶、三親等內之血親、二親等內之姻親，或上訴人為
法人、中央或地方機關時，其所屬專任人員具有律師資格並經法
院認為適當者，亦得為第三審訴訟代理人。


司法院資訊處製作；財團法人民間司法改革基金會備份。
